ja: DIY用品 > 工具 > のこぎり > 手引きのこぎり: バックソー; 糸鋸; 弓のこ
ro-RO: Feronerie > Unelte > Ferăstraie > Ferăstraie de mână: Ferăstraie drepte; Fierăstraie pentru dulgherie; Bomfaiere
es: Bricolaje > Herramientas > Sierras > Serruchos: Sierras traseras; Sierras de calar; Sierras para metales
zh-TW: 硬體 > 工具 > 鋸子 > 手鋸: 背鋸; 頂鋸; 鋼鋸
pt-BR: Ferragens > Ferramentas > Serras > Serras manuais: Serrote costa; Serras de copo; Serras de arco
fr: Quincaillerie > Outils > Scies > Scies à main: Scies à dos; Scies à archer; Scies à métaux
de: Heimwerkerbedarf > Werkzeuge > Sägen > Handsägen: Feinsägen; Laubsägen; Bügelsägen
cs: Kutilství a řemeslo > Nářadí a nástroje > Pily > Ruční pily: Čepovky; Vyřezávací pily; Pilky na kov
hr-HR: Željezarija > Alati > Pile > Ručne pile: Precizne pile; Lučne pile; Pile za metal
da: Isenkram > Redskaber > Save > Fukssvanse: Bagsave; Copingsave; Hacksave
nl: Bouwmaterialen > Gereedschap > Zagen > Handzagen: Kapzagen; Figuurzagen; Beugelzagen
tr: Hırdavat > Aletler > Testereler > El Testereleri: Sırt Testereleri; Kıl Testereler; Demir Testereleri
sv: Metallprodukter > Verktyg > Sågar > Fogsvansar: Ryggsågar; Rundsågar; Bågfilar
it: Articoli di ferramenta > Utensili > Seghe, seghetti > Seghetti a lama libera: Seghe posteriori; Seghe da traforo; Seghetti
bg-BG: Железария > Инструменти > Триони > Ръчни триони: Пасвателни триони; Триони за фигури и детайли; Ножовки
th: ฮาร์ดแวร์ > เครื่องมือ > เลื่อย > เลื่อยมือ: เลื่อยปังตอ; เลื่อยฉลุ; เลื่อยตัดเหล็ก
vi: Phần cứng > Công cụ > Cưa > Cưa cầm tay: Cưa có sống dày; Cưa lọng cầm tay; Cưa kim loại
ko: 철물 > 도구 > 톱 > 손 톱: 등쇠톱; 실톱; 활톱
ru: Оборудование и технические изделия > Инструменты > Пилы и пильные станки > Ручные пилы: Обушковые пилы; Ручные лобзики; Ножовки
zh-CN: 五金/硬件 > 工具 > 锯 > 手锯: 背锯; 手弓锯; 钢锯
en: Hardware > Tools > Saws > Hand Saws: Back Saws; Coping Saws; Hacksaws
pl: Sprzęt > Narzędzia > Piły > Piły ręczne: Piły grzbietnice; Piły włosowe; Piły do metalu
el: Υλικά κατασκευών > Εργαλεία > Πριόνια > Πριόνια χειρός: Πριόνια με ράχη; Πριόνια ξυλοκοπτικής; Σιδηροπρίονα
hu: Hardver > Szerszámok > Fűrészek > Kézi fűrészek: Hátsófűrészek; Kontúrfűrészek; Fémfűrészek
pt-PT: Equipamento > Ferramentas > Serras > Serras manuais: Serras traseiras; Arcos de serra; Serras para metais
sk-SK: Náradie > Nástroje > Píly > Ručné píly: Čepovky; Lupienkové pílky; Píly na železo
sl-SI: Gradbena oprema > Orodja > Žage > Ročne žage: Hrbtne žage; Potezne žage; Ločne žage
fi: Rakentaminen > Työkalut > Sahat > Käsisahat: Selkäsahat; Kuviointisahat; Metallisahat
lt-LT: Techninė įranga > Įrankiai > Pjūklai > Rankiniai pjūklai: Atgaliniai pjūklai; Siaurapjūkliai; Metalo pjūklai
nb: Maskinvare > Verktøy > Sager > Håndsager: Baksager; Kopesager; Baufiler